【裁判字號】    98,訴,2038
【裁判日期】    980724
【裁判案由】    毒品危害防制條例
【裁判全文】
臺灣板橋地方法院刑事判決              98年度訴字第2038號
公  訴  人  臺灣板橋地方法院檢察署檢察官
被      告  甲○○
                    （另案在臺灣臺北監獄臺北分監執行中）
上列被告因違反毒品危害防制條例案件，經檢察官提起公訴（98
年度毒偵字第3018號），因被告於本院準備程序中為有罪之陳述
，經合議庭裁定由受命法官獨任進行簡式審判程序，判決如下：
    主  文
甲○○施用第一級毒品，累犯，處有期徒刑捌月。扣案之海洛因
壹包其內之第一級毒品海洛因（驗餘淨重零點壹捌壹伍公克）沒
收銷燬，其外包裝壹只、扣案之注射針筒壹支均沒收。
    事  實
一、甲○○前因施用毒品案件，經本院以九十三年度毒聲字第一
    六二四號裁定送觀察、勒戒後，因認有繼續施用毒品傾向，
    ，復經本院以九十三年度毒聲字第一九三八號裁定送強制戒
    治，於民國九十四年七月二十八日因認無繼續戒治必要而釋
    放出所，並由臺灣板橋地方法院檢察署檢察官於九十四年十
    一月三十日以九十四年度戒毒偵字第四二五號為不起訴處分
    確定。復因施用毒品案件，經臺灣南投地方法院以九十六年
    度訴字第九四六號刑事判決判處有期徒刑六月，減為有期徒
    刑三月，於九十六年十二月十四日判決確定，嗣於九十七年
    八月十六日縮刑期滿執行完畢（致使本件構成累犯）。詎其
    猶不知悔改，又基於施用第一級毒品海洛因之犯意，於前次
    強制戒治執行完畢後五年內之九十八年四月十五日下午六時
    許，在臺北縣新莊市○○○路十七巷一號七樓住處，以將海
    洛因用水稀釋後置入針筒內施打之方式，施用第一級毒品海
    洛因一次。嗣於同日晚上九時許在上址為警查獲，並扣得甲
    ○○所有供其施用之海洛因一包（驗餘淨重零點一八一五公
    克）、注射針筒一支，並採集其尿液送驗而查知上情。
二、案經臺北市政府警察局萬華分局報告臺灣板橋地方法院檢察
    署檢察官偵查起訴。因甲○○於本院準備程序中為有罪之陳
    述，經本院合議庭裁定以簡式審判程序審理。
    理  由
一、訊據被告甲○○對於前揭犯罪事實均坦承不諱，經查：
（一）被告經警採尿送台灣尖端先進生技醫藥股份有限公司以酵
      素免疫分析法篩檢、氣相層析質譜儀分析法確認，檢驗結
      果認該尿液呈嗎啡陽性反應，此有該公司九十八年四月二
      十四日濫用藥物檢驗報告、贓證物品清單各一份附卷可稽
      （見偵查卷第三十六頁、第三十八頁）。又海洛因施用入
      人體後水解還原成嗎啡，再循嗎啡之代謝方式排出體外，
      業據行政院衛生署藥物食品檢驗局以七三藥檢壹字第○三
      ○二二一號函說明綦詳，且尿液中能否驗出嗎啡陽性反應
      ，與其投與量、投與途徑、採尿時間、個人體質及檢測方
      法之靈敏度有關，國外曾有文獻報導注射六毫克之海洛因
      鹽酸鹽，其代謝物嗎啡之平均可檢出時限約為二十六小時
      ，亦經行政院衛生署藥物食品檢驗局於八十一年九月八日
      以（八一）藥檢壹字第八一一四八八五號函釋明在案。前
      揭尿液檢驗報告載明係以GC/MS （即氣相層析質譜儀分析
      法）方法作為確認檢驗之方式，而該方法之原理係檢品經
      氣化後，通過層析管分離純化，再將純化後之成分循序送
      入質譜儀做個別鑑定。因質譜儀所測定之圖譜，在化學上
      被公認具有指紋特性，故可據以完全判定該檢品係為何種
      化合物。是以氣相層析質譜儀（GC/MS） 作藥物及其代謝
      產物之定性及定量分析，幾乎不會有偽陽性反應產生，此
      經台北榮民總醫院於八十三年四月七日以八三北總內字第
      三○五九號函釋明在案。準此被告應有在前揭犯罪時間施
      用第一級毒品海洛因之行為甚明。另扣案之第一級毒品海
      洛因一包送驗結果，確係第一級毒品海洛因（驗餘淨重零
      點一八一五公克），此有交通部民用航空局航空醫務中心
      毒品鑑定書影本一紙附卷足憑（見偵查卷第三十七頁），
      應認上開扣案毒品確係海洛因無誤。
（二）被告前因施用毒品案件，前經本院裁定送強制戒治執行完
      畢，有臺灣高等法院被告前案紀錄表一份在卷可參，其於
      上開強制戒治執行完畢後五年內再犯本件施用第一級毒品
      海洛因之事實，堪以認定。
（三）綜上卷附之各項文書、扣案證物等補強證據已足資擔保被
      告於本院調查、審理中所為之上開任意性自白之真實性，
      依刑事訴訟法第一百五十六條第一項、第二項之規定，自
      得據被告前開任意性自白及各該補強證據相互利用，認本
      件事證明確，被告犯行洵堪認定，應予依法論科。
二、按海洛因屬於毒品危害防制條例第二條第二項第一款所規定
    之第一級毒品，核被告施用海洛因之行為，係犯毒品危害防
    制條例第十條第一項之施用第一級毒品罪。其持有毒品之低
    度行為，應為施用毒品之高度行為所吸收，不另論罪。又被
    告前有如事實欄所載刑事科刑及執行情形，有上開前案紀錄
    表一份在卷足憑，其受有期徒刑之執行完畢後，五年以內故
    意再犯本件有期徒刑以上之罪，為累犯，應依刑法第四十七
    條第一項之規定加重其刑。本院審酌被告施用毒品，足以戕
    害其身心，滋生其他犯罪，惡化治安，嚴重損及公益，且被
    告前曾犯施用毒品罪，業經強制戒治執行完畢，仍未戒斷其
    施用毒品之惡習，竟再為本件施用毒品犯行，顯見其不思悔
    改，而其施用毒品行為於本質上係屬自我戕害行為，反社會
    性之程度應屬較低，及其犯後坦承犯行態度尚稱良好等一切
    情狀，量處如主文所示之刑，以資懲儆。
三、扣案海洛因一包其內之海洛因（驗餘淨重零點一八一五公克
    ）屬第一級毒品，且係本件查獲之毒品，不問屬於犯人與否
    ，爰依毒品危害防制條例第十八條第一項前段規定，均併予
    宣告沒收銷燬之（惟鑑驗耗罄之毒品既已滅失，自毋庸宣告
    沒收銷燬），其外包裝一只係用於包裹毒品海洛因，防其裸
    露、潮濕，便於攜帶施用，而注射針筒一支，亦係供施用毒
    品海洛因所用或預備之物，且均為被告所有，此據被告於本
    院審理時供明在卷，爰依刑法第三十八條第一項第二款規定
    ，併予宣告沒收。
據上論斷，應依刑事訴訟法第二百七十三條之一第一項、第二百
九十九條第一項前段，毒品危害防制條例第十條第一項、第二十
三條第二項、第十八條第一項前段，刑法第十一條前段、第四十
七條第一項、第三十八條第一項第二款，判決如主文。
本案經檢察官謝岳龍到庭執行職務。
中    華    民    國    98    年    7     月    24    日
                刑事第十一庭    法  官  劉  安  榕
以上正本證明與原本無異。
如不服本判決，應於判決送達後10日內敘明上訴理由，向本院提
出上訴書狀（應附繕本），上訴於臺灣高等法院；未敘述上訴理
由者，應於上訴期間屆滿後20日內向本院補提理由書（均須按他
造當事人之人數附繕本），切勿逕送上級法院。
                                書記官  陳  盈  真
中    華    民    國    98    年    7     月    27    日
附錄本案論罪科刑法條全文：
毒品危害防制條例第10條
施用第一級毒品者，處六月以上五年以下有期徒刑。
施用第二級毒品者，處三年以下有期徒刑。


司法院資訊處製作；財團法人民間司法改革基金會備份。
